【裁判字號】    99,訴,905
【裁判日期】    990824
【裁判案由】    違反槍砲彈藥刀械管制條例
【裁判全文】
臺灣臺北地方法院刑事判決              99年度訴字第905 號
公  訴  人  臺灣臺北地方法院檢察署檢察官
被      告  乙○○
上列被告因違反槍砲彈藥刀械管制條例等案件，經檢察官提起公
訴（99年偵字第4958號），本院判決如下：
    主  文
本件公訴不受理。
    理  由
一、公訴意旨略稱：被告乙○○明知制式手槍及子彈均係槍砲彈
    藥刀械管制條例所列管之槍砲、彈藥，未經許可，不得持有
    ，竟於民國95年間某日，受已死亡之成年友人「張重發」所
    託而保管具殺傷力之仿貝瑞塔改造半自動手槍（槍枝管制編
    號0000000000號）1 枝後，未經許可，無故寄藏於臺北市有
    信義區○○路391 巷2弄8號後方防火巷之冷氣室外機下之紙
    箱內。經警於99年2月4日19時許，經被告乙○○主動交付上
    開改造手槍1 枝，始悉上情，因認被告乙○○涉犯槍砲彈藥
    刀械管制條例8條第4項之寄藏其他可發射金屬或子彈具有殺
    傷力之手槍罪嫌。
二、按已經提起公訴或自訴之案件，在同一法院重行起訴者，應
    諭知不受理之判決，且得不經言詞辯論為之，刑事訴訟法第
    303 條第2 款、第307 條分別定有明文。此項訴訟法上所謂
    一事不再理之原則，關於實質上一罪或裁判上一罪，均有其
    適用。又所謂同一案件包括事實上及法律上同一案件，係指
    所訴彼此兩案為同一被告，其被訴之犯罪事實亦屬同一者而
    言，至案件是否同一，應從被告與犯罪事實二方面觀察，裁
    判上一罪，其基本事實或有差異，惟在實體法上作成一罪，
    刑罰權僅為單一，其在法律上之事實關係既屬單一，具有不
    可分性，則檢察官雖僅就其犯罪事實一部起訴，效力仍及於
    全部，亦不失為同一案件，故就裁判上一罪之犯罪事實一部
    提起公訴，依審判不可分原則，其效力及於全部，其他部分
    自不得再行提起公訴。
三、經查：
  (一)檢察官前以被告乙○○明知制式手槍、子彈及仿造可發射子
    彈具有殺傷力之槍枝及子彈均為槍砲彈藥刀械管制條例所管
    制之槍械、彈藥，非經中央主管機關許可，不得無故寄藏或
    持有，竟基於不法寄藏槍、彈之犯意，於95年10月11日前之
    95年間某日起（即乙○○於95年10月11日入監服刑前），在
    臺中市○○路上某汽車旅館內，受真實姓名年籍不詳自稱「
    張重發」（已死亡）之成年友人所託，為其保管而取得如附
    表編號1、2所示具有殺傷力之BERETTA廠92F COMPACT型口徑
    9 mm制式半自動手槍1 枝（槍枝管制編號0000000000號）、
    具有殺傷力之仿BERETTA 廠92FS型半自動手槍換裝土造金屬
    槍管之改造手槍1 枝（槍枝管制編號0000000000號）及如附
    表編號3所示制式子彈4顆（扣案5顆，其中如附表編號4所示
    1 顆不具殺傷力）、由金屬彈殼組合直徑8.8±0.5mm金屬彈
    頭而成之改造子彈4 顆後，旋即將之藏置在位在臺北市○○
    區○○路391巷2弄8號1樓住處，所涉違反槍砲彈藥刀械管制
    條例8條第4項之寄藏其他可發射金屬或子彈具有殺傷力之手
    槍罪等事實，以98年度偵字第29208 號對被告提起公訴，經
    本院巳股於99年2 月11日受理繫屬，並於99年7 月7 日以99
    年度訴字第268 號判處被告「乙○○未經許可，寄藏手槍，
    累犯，處有期徒刑捌年，併科罰金新臺幣拾萬元，罰金如易
    服勞役，以新臺幣壹仟元折算壹日。扣案如附表編號1、2所
    示之物均沒收。」後，嗣經當事人不服提起上訴，由臺灣高
    等法院於99年8 月16日以99年度上訴字第2822號案件受理繫
    屬，目前上訴審進行中，尚未確定，此有前揭判決書及臺灣
    高等法院被告前科紀錄表各1 件在卷可稽（見臺灣臺北地方
    法院99年度訴字第905號，以下簡稱本院卷，第9頁、第28至
    40頁、第43頁）。
  (二)次查，本件被告乙○○於95年間某日，受已死亡之真實姓名
    年籍不詳之成年友人「張重發」所託而保管具有殺傷力之仿
    貝瑞塔（BERETTA）改造半自動手槍1枝（槍枝管制編號0000
    000000號），未經許可，無故寄藏在位在臺北市○○區○○
    路391巷2弄8號1樓後方防火巷之冷氣機外機下之紙箱內，經
    警於99年2月4日19時許，經被告乙○○主動交付上開改造手
    槍1 枝，始悉上情之事實，有臺北市政府警察局中山分局99
    年2月4日搜索扣押筆錄、扣押物品目錄表、照片8 張、內政
    部警政署刑事警察局99年2 月26日刑鑑字第0990022105號鑑
    驗書在卷可稽（見臺灣臺北地方法院檢察署99年度偵字第49
    58號，第6 至10頁、21至24頁、第28頁），亦經臺灣臺北地
    方法院檢察署99年6月7日甲○玲夜99偵4958字第04874 號函
    及其上本院收文戳、本案起訴書在卷可按（見本院卷第1至3
    頁），是本院於99年6月7日受理繫屬之本院99年度訴字第90
    5號案件，與前揭本院99年度訴字第268號被告乙○○上開所
    涉寄藏其他可發射金屬或子彈具有殺傷力之手槍罪嫌，此部
    分與上開(一)部分之前後兩案係屬同一案件，應堪認定。是被
    告乙○○於本件所涉違反槍砲彈藥刀械管制條例8條第4項之
    寄藏其他可發射金屬或子彈具有殺傷力之手槍罪嫌部分，既
    已向本院提起公訴，檢察官又重行起訴，於法即有未合，揆
    諸上揭規定及說明，本件爰不經言詞辯論，逕為諭知公訴不
    受理。
據上論斷，應依刑事訴訟法第303條第2款、第307 條，判決如主
文。
中    華    民    國    99    年    8   月    24      日
                  刑事第十九庭審判長法  官  林婷立
                                    法  官  高若珊
                                    法  官  施添寶
以上正本證明與原本無異。
如不服本判決應於收受本判決後10日內向本院提出上訴書狀，並
應敘述具體理由，如未敘述上訴理由者，應於上訴期間屆滿後20
日內補提理由書狀於本院（均須按他造當事人之人數附繕本）「
切勿逕送上級法院」。告訴人或被害人如對於本判決不服者，應
具備理由請求檢察官上訴，其上訴期間之計算係以檢察官收受判
決正本之日期為準。
                                    書記官  陳弘文
中    華    民    國    99    年    8   月    24      日
附表：
┌──┬──────┬────────┬────────┬───────┐
│編號│槍枝管制編號│型式            │備註            │查獲時間、地點│
│    │            │                │                │              │
├──┼──────┼────────┼────────┼───────┤
│1   │0000000000  │BERETTA 廠92F   │擊發功能正常，可│於98年12月17日│
│    │            │COMPACT 型口徑  │供擊發同口徑制式│在臺北市信義區│
│    │            │9mm 制式半自動手│子彈使用，認具殺│莊敬路391 巷2 │
│    │            │槍1 枝          │傷力。          │弄8號1樓      │
├──┼──────┼────────┼────────┼───────┤
│2   │0000000000  │仿BERETTA 廠92FS│擊發功能正常，可│於99年2 月4 日│
│    │            │型半自動手槍製造│供擊發適用子彈使│在臺北市信義區│
│    │            │之改造手槍1 枝  │用，認具殺傷力。│莊敬路391 巷2 │
│    │            │                │                │弄8 號後方防火│
│    │            │                │                │巷內          │
├──┼──────┼────────┼────────┼───────┤
│3   │            │9mm 制式子彈4 顆│可擊發，具殺傷力│同附表編號1   │
│    │            │、由金屬彈殼組合│                │              │
│    │            │直徑8.8 ±0.5mm │                │              │
│    │            │金屬彈頭而成非制│                │              │
│    │            │式子彈4 顆      │                │              │
├──┼──────┼────────┼────────┼───────┤
│4   │            │9mm制式子彈1顆  │無法擊發，不具殺│同附表編號1   │
│    │            │                │傷力            │              │
└──┴──────┴────────┴────────┴───────┘

司法院資訊處製作；財團法人民間司法改革基金會備份。
